【裁判字號】    97,重訴,19
【裁判日期】    971128
【裁判案由】    損害賠償
【裁判全文】
臺灣高等法院高雄分院民事裁定          97年度重訴字第19號
原      告  乙○○
被      告  甲○
            丙○○    同上
上列當事人間請求損害賠償事件，原告於刑事訴訟（本院96年度
上更(一)字第343 號）提起附帶民事訴訟（本院97年度附民字第30
號），經本院刑事庭裁定移送，裁定如下︰
    主  文
原告之訴及假執行之聲請均駁回。
訴訟費用由原告負擔。
    理  由
一、原告起訴主張略以：被告共同侵占原告在高屏廣播公司之持
    股後，於民國88年8 月10日將原告及其他股東所持之股份計
    49.5 %，售予凱雷國際股份有限公司，得款新台幣（下同）
    3500萬元。被告侵占原告在高屏廣播公司十分之一之股份即
    7 萬2000股股份，依民法第213 條之規定，被告應回復原狀
    。倘不能回復原狀或回復顯有重大困難，依民法第215 條規
    定，被告應賠償原告之損害707萬0707元（00000000÷49.
    5%×10% =0000000）。爰先位聲明求為判決被告應連帶返還
    原告在高屏廣播公司十分之一之股份即7 萬2000股股份。備
    位聲明求為判決被告應連帶給付原告707 萬0707元及自起訴
    狀繕本送達翌日起之法定遲延利息，並請准供擔保為假執行
    宣告等語。
二、按移送民事庭之附帶民事訴訟，其起訴有不合刑事訴訟法第
    487 條第1 項所定之要件，即屬民事訴訟法第249 條第1 項
    第6 款所謂起訴不備其他要件。又按刑事法院得依刑事訴訟
    法第504 條第1 項規定，將附帶民事訴訟以裁定移送於該法
    院民事庭者，以刑事部分宣告被告有罪之判決者為限，至刑
    事訴訟諭知無罪之判決，刑事法院本應依同法第503 條第1
    項前段規定以判決駁回原告之訴，如誤以裁定移送於民事庭
    ，其訴之不合法，不因移送民事庭而受影響，受移送之民事
    庭應認原告之訴為不合法以裁定駁回之。且此項無罪之判決
    ，包括裁判上一罪中之部分犯罪不能證明，因屬裁判上一罪
    ，而未於判決主文，就此部分犯罪為無罪之諭知者在內（最
    高法院84年度台抗字第176 號裁定意旨參照）。查被告被訴
    侵占原告股份並將股份出售之行為，業經本院96年度上更(一)
    字第343 號刑事判決認定此部分不構成侵占罪，僅因與其他
    有罪部分有牽連關係，而未於判決主文就此部分另為無罪之
    諭知，實質上與諭知無罪有同一之效力，本院刑事庭本應依
    刑事訴訟法第503 條第1 項前段，以判決駁回原告之訴，乃
    誤以裁定移送於民事庭，惟原告之訴既不合法，本院仍應以
    裁定駁回之。原告之訴既經駁回，其假執行之聲請，亦失所
    附麗，應併予駁回。
三、據上論結，本件原告之訴為不合法，依民事訴訟法第249 條
    第1項第6款、第95條、第78條，裁定如主文。
中    華    民    國    97    年    11    月    28    日
                            民事第六庭
                                審判長法官  許明進
                                法      官  李炫德
                                法      官  徐文祥
以上正本證明與原本無異。
如不服本裁定應於送達後10日內向本院提出抗告狀（並按他造當
事人之人數附繕本），並繳納抗告費新臺幣1,000 元。
中    華    民    國    97    年    12     月    1    日
                                書  記  官  呂素珍


司法院資訊處製作；財團法人民間司法改革基金會備份。
